最高法院刑事判決            一○○年度台上字第五二五一號
上  訴  人  夏晚生
上列上訴人因公共危險等罪案件，不服台灣高等法院高雄分院中
華民國一○○年七月四日第二審判決（一○○年度交上訴字第二
七號，起訴案號：台灣澎湖地方法院檢察署九十九年度偵字第四
八三號），提起上訴，本院判決如下：
    主  文
上訴駁回。
    理  由
一、肇事逃逸部分：
按刑事訴訟法第三百七十七條規定，上訴於第三審法院，非以判
決違背法令為理由，不得為之。是提起第三審上訴，應以原判決
違背法令為理由，係屬法定要件。如果上訴理由書狀並未依據卷
內訴訟資料，具體指摘原判決不適用何種法則或如何適用不當，
或所指摘原判決違法情事，顯與法律規定得為第三審上訴理由之
違法情形，不相適合時，均應認其上訴為違背法律上之程式，予
以駁回。本件原判決撤銷第一審不當之判決，改判論處上訴人夏
晚生駕駛動力交通工具肇事，致人死亡而逃逸罪刑。已詳敘認定
犯罪事實之依據及憑以認定之理由。並對上訴人所犯刑法一百八
十五條之四駕駛動力交通工具肇事致人死傷而逃逸罪，與刑法第
二百七十六條第一項之過失致人於死罪、刑法第一百八十五條之
三之服用酒類不能安全駕駛動力交通工具罪，犯意各別，行為互
殊，犯罪構成要件不同，應分論併罰；以及上訴人辯解搭計程車
去追丁婉婷所駕駛之系爭肇事自用小客車，並無肇事逃逸之故意
云云，係不可採，均已依據卷內資料予以指駁與說明。從形式上
觀察，原判決並無任何違背法令之處。上訴意旨未依據卷證資料
，具體指摘原判決如何違背法令，置原判決之論敘於不顧，仍執
陳詞，謂搭計程車尋找丁婉婷所駕駛之系爭肇事自用小客車，主
觀上並無肇事逃逸犯意云云，對原審採證認事及其他自由裁量職
權行使，任意指摘，難謂已符合首揭法定上訴要件。其此部分上
訴違背法律上之程式，應予駁回。又本件係從程序上駁回上訴，
上訴人請求宣告緩刑，無從審酌，附為敘明。
二、不能安全駕駛動力交通工具及過失致人於死部分：
刑事訴訟法第三百七十六條所列各罪之案件，經第二審判決者，
不得上訴於第三審法院，法有明文。上訴人另犯不能安全駕駛動
力交通工具及過失致人於死罪部分，原審係分別依刑法第一百八
十五條之三、刑法第二百七十六條第一項論處罪刑，均屬刑事訴
訟法第三百七十六條第一款之案件。依首開說明，既經第二審判
決，自不得上訴於第三審法院，上訴人猶提起上訴，顯為法所不
許，應併駁回之。
據上論結，應依刑事訴訟法第三百九十五條前段，判決如主文。
中    華    民    國  一○○  年    九    月  二十二  日
                      最高法院刑事第十一庭
                          審判長法官  陳  世  淙  
                                法官  陳  東  誥  
                                法官  何  菁  莪  
                                法官  施  俊  堯  
                                法官  洪  曉  能  
本件正本證明與原本無異
                                      書  記  官  
中    華    民    國  一○○  年    九    月  二十六  日
                                                       s